【裁判字號】    95,訴,93
【裁判日期】    950505
【裁判案由】    毒品危害防制條例
【裁判全文】
臺灣基隆地方法院刑事判決                95年度訴字第93號
公  訴  人  臺灣基隆地方法院檢察署檢察官
被      告  甲○○
上列被告因毒品危害防制條例案件，經檢察官提起公訴（94年度
毒偵字第2288、2838號），本院合議庭裁定由受命法官獨任進行
簡式審判程序，茲判決如下：
    主  文
甲○○連續施用第一級毒品，處有期徒刑柒月，扣案之第一級毒
品海洛因淨重零點壹陸公克（分別為零點零伍公克、零點壹壹公
克，不含包裝袋）沒收銷燬之、裝置上開第一級毒品海洛因零點
壹壹公克之包裝袋壹個沒收；又施用第二級毒品，處有期徒刑
月，扣案之第二級毒品安非他命毛重壹點捌公克（不含包裝袋）
沒收銷燬之。應執行有期徒刑捌月，扣案之第一級毒品海洛因淨
重零點壹陸公克（分別為零點零伍公克、零點壹壹公克，不含包
裝袋）、第二級毒品安非他命毛重壹點捌公克（不含包裝袋）沒
收銷燬之，裝置上開第一級毒品海洛因零點壹壹公克之包裝袋壹
個沒收。
    理  由
一、犯罪事實：
    甲○○前因施用毒品案件，經觀察勒戒後，認無繼續施用毒
    品傾向，由臺灣基隆地方法院檢察署檢察官於民國（下同）
    94年4月1 日，以94年度毒偵字第754號、94年度毒偵緝字第
    35號為不起訴處分確定。猶不知悔改，復基於施用第一級毒
    品海洛因之概括犯意，自94年8 月19日及94年10月12日止，
    連續在基隆市○○路6號欣海旅社203號房，以針筒注射之方
    式，施用第1級毒品海洛因2 次；復另行起意，基於施用第2
    級毒品安非他命之犯意，於94年8 月19日，亦在上開住處，
    以將毒品安非他命放入玻璃球吸食器內加熱產生煙霧後再予
    施用之方式，施用第2 級毒品安非他命1次。嗣分別於（一）
    94年8 月19日13時30分許，在基隆市○○路6號欣海旅社203
    號房為警查獲，並扣得海洛因1包淨重0.05公克、安非他命3
    包合計毛重1.8公克、注射針筒2 支、安非他命吸食器1組、
    電子磅砰1個、黑色皮包1個；（二）94年10月14日23時15分
    許，在基隆市○○路、愛四路口為警查獲，並扣得海洛因 1
    包淨重0.11公克。
二、程序事項：
    本件被告甲○○所犯者非為死刑、無期徒刑、最輕本刑為 3
    年以上有期徒刑之罪或高等法院管轄第一審案件，其於準備
    程序進行中，先就被訴事實為有罪之陳述，經告知其簡式審
    判程序之旨，並聽取公訴人之意見後，本院依刑事訴訟法第
    273條之1第1項之規定，裁定由受命法官獨任進行簡式審判
    程序，合先敘明。
三、認定事實所依據之證據及理由：
（一）被告自白：被告於本院審理中自白其於前述時、地施用第
      1 級毒品、第2 級毒品之犯行事實，其任意自白核與下列
      事證相符，應堪採為證據。
（二）尿液檢驗結果：
      台灣尖端先進生技醫藥股份有限公司濫用藥物檢驗報告 2
      紙（附於94年度毒偵字第2288號偵查卷第43頁、94年度毒
      偵字第2838號偵查卷第35頁）：被告經警查獲後採集之尿
      液經檢驗結果，2次均呈海洛因代謝物嗎啡陽性反應及1次
      呈安非他命陽性反應。
（三）扣案物證：本案有第1 級毒品海洛因淨重0.11公克（有法
      務部調查局鑑定通知書1紙附卷可稽）、裝置上開第1級毒
      品之包裝袋1 個可資佐證，經被告供明均係供其施用毒品
      所用之物。
（四）台灣高等法院被告全國前案紀錄表。
四、論罪及科刑之理由：
（一）查海洛因、安非他命分別係毒品危害防制條例第2條第2項
      第1款、第2款所定之第1級、第2級毒品。核被告甲○○所
      為，係犯毒品危害防制條例第10條第1項之施用第1級毒品
      罪及第10條第2項之施用第2級毒品罪。又被告施用第1 級
      毒品前後，持有第1級毒品之低度行為，應為其施用第1級
      毒品之高度行為所吸收，不另論罪。
（二）被告先後2次施用第1級毒品之犯行，時間緊接，所犯係構
      成要件相同之罪名，顯係基於概括犯意反覆為之，為連續
      犯，應依刑法第56條之規定，論以一罪，並依法加重其刑
      。
（三）被告所犯上開2 罪，犯意各別，罪名互異，應予分論併罰
      。
（四）本院審酌毒品對於人體會產生成癮性，係足以危害個人健
      康及社會安全之管制藥物，被告經過執行觀察勒戒，猶不
      知戒除濫行施用毒品惡習，再犯本件施用毒品罪，深陷毒
      坑無法自拔，及其犯罪之自我麻醉動機、犯罪之手段、所
      生自我戕害結果及犯罪後坦承犯行之態度等一切情狀，分
      別量處如主文所示之刑，並定應執行刑，以示懲儆。
（五）扣案之第1 級毒品海洛因淨重0.16公克（分別為0.05公克
      、0.11公克，不含包裝袋）、安非他命毛重1.8 公克（不
      含包裝袋），均為查獲之毒品，不問屬於犯人與否，均應
      依毒品危害防制條例第18條第1 項前段之規定宣告沒收銷
      燬之，裝置上開第1級毒品海洛因淨重0.11公克之包裝袋1
      個，為被告所有供本件犯罪所用之物，爰依刑法第38條第
      1項第2款宣告沒收；另扣案之裝置上開第1 級毒品海洛因
      淨重0.05公克之包裝袋1個、裝置上開第2級毒品安非他命
      之包裝袋3個、安非他命吸食器1組、注射針筒 2支及電子
      磅秤1個、黑色皮包1個，非被告所有之物，爰不為沒收之
      宣告。
五、適用之法律依據：
    刑事訴訟法第273 條之1 第1 項、第299 條第1 項前段，毒
    品危害防制條例第10條第1 項、第2 項、第18條第1 項前段
    ，刑法第11條前段、第56條、第51條第5款、第38條第1項第
    2款。
本案經檢察官乙○○到庭執行職務。
中    華    民    國    95    年    5     月    5     日
                  刑事第三庭法    官  齊  潔
以上正本證明與原本無異。
對於本件判決如有不服，應於收受送達後10日內，向本院提出上
訴書狀，上訴於臺灣高等法院，並按他造當事人之人數附具繕本
。
中    華    民    國    95    年    5      月    5    日
                            書 記 官  潘端典
附錄論罪法條：
毒品危害防制條例第10條
施用第一級毒品者，處 6 月以上 5 年以下有期徒刑。
施用第二級毒品者，處 3 年以下有期徒刑。


司法院資訊處製作；財團法人民間司法改革基金會備份。
